【裁判字號】    95,訴,675
【裁判日期】    950630
【裁判案由】    毒品危害防制條例
【裁判全文】
臺灣臺北地方法院刑事判決               95年度訴字第675號
公  訴  人  臺灣臺北地方法院檢察署檢察官
被      告  甲○○
                    （現因另案於臺灣臺北監獄執行中）
指定辯護人  本院公設辯護人曾德榮
上列被告因毒品危害防制條例案件，經檢察官提起公訴（95年度
毒偵字第317號、第434號），被告於本院準備程序進行中，就被
訴事實為有罪之陳述，經本院告知簡式審判程序意旨，並聽取公
訴人、被告之意見後，本院合議庭裁定改由受命法官獨任進行簡
式審判程序，後經檢察官聲請改依協商程序而為判決，本院判決
如下：
    主  文
甲○○連續施用第一級毒品，累犯，處有期徒刑壹年。扣案之海
洛因貳包（其中壹包量微無法磅秤，壹包淨重零點零陸公克）沒
收銷燬之；扣案之塑膠包裝袋壹個及注射針筒壹支均沒收。
    事實及理由
一、犯罪事實：被告甲○○前於民國89年間因違反毒品危害防制
    條例案件，經本院裁定送觀察勒戒後，認有繼續施用毒品之
    傾向，再經本院裁定送強制戒治，嗣於90年5月10日保護管
    束期滿，由臺灣臺北地方法院檢察署檢察官於90年8月14日
    以90年度戒毒偵字第164號不起訴處分確定；又於92年7月間
    因施用第一級毒品海洛因案件，經臺灣臺北地方法院檢察署
    檢察官以92年度毒偵字2069號提起公訴並聲請強制戒治，經
    本院於93年3月23日以92年度訴字第1907號判處有期徒刑8月
    ，強制戒治部分則因法律修正而報結，徒刑部分於94年1月
    17日執行完畢；再於94年間因施用第一級毒品海洛因案件，
    經本院於94年12月13日以94年度訴字第1382號判處有期徒刑
    10月確定在案（尚未執行完畢）。詎其仍不知悔改，另基於
    施用第一級毒品之概括犯意，自94年12月14日起至95年1月2
    4日晚上6時許止，在台北市萬華區龍山寺廁所內及其位於台
    北市○○街186巷12號1樓之住處等處，連續施用第一級毒品
    海洛因多次。嗣先於95年1月14日上午7時許，為警在台北市
    ○○路10號紅樓廣場內查獲，扣得甲○○所有供自己施用所
    剩之海洛因1包（量微無法磅秤），及其所有供施用海洛因
    之注射針筒1支（已經清洗而無殘餘）；後於同年月25日下
    午4時50分許，為警在台北市○○路○段65號後方巷口查獲，
    扣得甲○○所有預備供自己施用之海洛因1包（淨重0.0 6公
    克）。案經臺北市政府警察局萬華分局先後報請臺灣臺北地
    方法院檢察署檢察官偵查起訴。
二、證據：
    (一)被告甲○○於警詢、偵訊及本院審理中之自白。
    (二)扣案之海洛因2包、注射針筒1支。
    (三)台灣檢驗科技股份有限公司檢體編號014791號、第014850
      號濫用藥物尿液檢驗報告2張、法務部調查局95年4月20日
      調科壹字第020007921號鑑定通知書。
    (四)臺灣高等法院被告全國前案紀錄表1份、臺灣臺北地方法
      院檢察署不起訴處分書1份、本院刑事判決1份。
三、本案犯罪事實，業據被告甲○○於本院行準備程序中為有罪
    之陳述，由本院合議庭裁定由受命法官獨任進行簡式審判程
    序，後經檢察官聲請協商程序，經檢察官與被告甲○○及其
    辯護人於審判外達成協商之合意，且被告已認罪，其合意內
    容為：被告甲○○施用第一級毒品，願受科刑範圍為有期徒
    刑一年。經查上開協商合意並無刑事訴訟法第455條之4第1
    項所列情形之一，且經檢察官聲請依協商程序判決，本院爰
    不經言詞辯論，於協商合意範圍內為協商判決。至扣案之海
    洛因2包（其中1包量微無法磅秤，1包淨重0.06公克），均
    應依毒品危害防制條例第18條第1項前段之規定，予以宣告
    沒收並銷燬之；扣案之塑膠包裝袋1個，為被告所有供包裝
    海洛因，以防潮濕或散落之用，扣案之注射針筒1支，則為
    被告所有供注射海洛因所用之物，且已經清洗而無殘餘，均
    經被告供述在卷，因均屬供犯罪所用之物，應依刑法第38條
    第1項第2款之規定，予以宣告沒收。
四、應適用之法條：刑事訴訟法第273條之1第1項、第455條之4
    第2項、第455條之8，毒品危害防制條例第10條第1項、第18
    條第1項前段，刑法第11條、第56條、第47條、第38條第1項
    第2款。
五、協商判決除有刑事訴訟法第455 條之4 第1 項第1 款於本訊
    問程序終結前，被告撤銷協商合意或檢察官撤回協商聲請者
    ；第2 款被告協商之意思非出於自由意志者；第4 款被告所
    犯之罪非第455 條之2 第1 項所定得以協商判決者；第6 款
    被告有其他較重之裁判上一罪之犯罪事實者；第7 款法院認
    應諭知免刑或免訴、不受理者情形之一，及違反同條第2 項
    「法院應於協商合意範圍內為判決；法院為協商判決所科之
    刑，以宣告緩刑或二年以下有期徒刑、拘役或罰金為限」之
    規定者外，不得上訴。
六、如有前項得上訴之情形者，得自收受判決送達之日起10日內
    ，向本院提出上訴書狀，上訴於第二審法院。
中    華    民    國    95    年    6     月    30    日
                  刑事第一庭    法  官  林春鈴
上正本證明與原本無異。
                                書記官  羅欣宜
中    華    民    國    95    年    6     月    30    日
附錄本案論罪科刑依據之法條：
毒品危害防制條例第10條
施用第一級毒品者，處 6 月以上 5 年以下有期徒刑。
施用第二級毒品者，處 3 年以下有期徒刑。


司法院資訊處製作；財團法人民間司法改革基金會備份。
